【裁判字號】    98,易,2220
【裁判日期】    980811
【裁判案由】    毀棄損壞
【裁判全文】
臺灣臺中地方法院刑事判決              98年度易字第2220號
公  訴  人  臺灣臺中地方法院檢察署檢察官
被      告  甲○○
上列被告因毀棄損壞案件，經檢察官提起公訴（98年度偵字第
11917號），本院判決如下：
    主    文
甲○○犯毀棄損壞罪，處拘役參拾日，如易科罰金，以新台幣壹
仟元折算壹日。
    事    實
一、甲○○擔任臺中市○區○○路178號大樓之主任委員，因不
    滿意擔任副主任委員之乙○○之行事作風，竟基於毀損之犯
    意，於民國98年4月11日上午6時8分許，持含有機溶劑之不
    明液體，塗抹乙○○所有之車號5J-4358號自小客車車頂、
    前擋風玻璃及引擎蓋之右側部位，致侵蝕該部位之烤漆，使
    之不堪使用而需重新烤漆。
二、案經乙○○訴由臺中市警察局第三分局報請臺灣臺中地方法
    院檢察署檢察官偵查起訴。
    理    由
一、訊據被告甲○○雖坦承於前揭時、地，以液體對告訴人乙○
    ○所有之汽車塗抹之事實，惟矢口否認有犯毀損罪之犯行，
    辯稱，伊係因告訴人及其父親欺負伊，伊才對乙○○的車子
    潑漆，乙○○的車子並沒有造成損害云云；惟查，被告有前
    揭犯罪事實，除據其上開自白外，另據告訴人乙○○於警詢
    中指訴綦詳（乙○○於警詢中之陳述，係被告以外之人於審
    判外之陳述，當事人於本院調查證據時，知有刑事訴訟法第
    159條第1項不得為證據之情形，而未於言詞辯論終結前聲明
    異議，視為同意作為證據，且本院審酌該言詞陳述，並無違
    背法定程式，且提出與所述相符之照片及監視錄影光碟為據
    ，應非攀誣之陳訴，本院認為其作成時之情況為適當，而得
    為證據），復有該大樓監視器錄影翻拍照片9張、告訴人之
    車子受損照片4張、現場圖1份及該大樓監視器錄影光碟1份
    等在卷可稽。經檢察官勘驗該大樓監視器錄影光碟5段結果
    ，被告係在同日上午約6時6分許，進入電梯，同日上午約6
    時6分54秒許，自左側往畫面之中間車道走去，在告訴人之
    停車格附近，被告於同時8分1秒起，從畫面之右側進入畫面
    ，靠近1部車子之右側，隨即手有抬高之動作，因手中有衣
    物，故此一抬高動作尚屬明顯。嗣後被告之身影即被柱子擋
    住，數秒後，被告疑似以倒退之方式行至其接近該車子之原
    來地點，其手有在車上揮動、塗抹之可疑動作，隨後在同時
    8分25秒許，即轉身從原來進入畫面之處從右側離開畫面，
    約同時9分40秒許，又出現於同一段畫面之上方，自右側步
    行橫越畫面，同日上午約6時10分餘許，騎機車到達地下室
    車道出入口，同日上午約6時11分餘許，騎機車出該車道出
    入口等情，有檢察官勘驗筆錄在卷足稽。另告訴石乙○○所
    有之車號5J-4358號自小客車車頂、前擋風玻璃及引擎蓋之
    右側部位之烤漆均必須拆卸而重新烤漆，亦有豐德公司估價
    單影本在卷可按，足見告訴人乙○○所有被塗不明液體之汽
    車確有重新烤漆之必要，其汽車受有不堪使用之損害甚明，
    被告所辯，顯係避重就輕之詞，委無足採，事證明確，被告
    之犯行洵堪認定。
二、核被告所為，係犯刑法第354條之毀損罪，爰審酌被告素行
    、所生損害、犯罪原因，至今尚未賠償告訴人之損失，僅承
    部分之犯罪事實，未見悔意等一切情狀，量處如主文所示之
    刑，並諭知易科罰金之折算標準。
三、據上論斷，應依刑事訴訟法第二百九十九條第一項前段，刑
    法第三百五十四條、第四十一條第一項前段，刑法施行法第
    一條之一，判決如主文。
中    華    民    國    98    年    8     月    11    日
                  刑事第一庭    法  官  林清鈞
以上正本證明與原本無異。
如不服本判決應於收受判決後10日內向本院提出上訴書狀，並應
敘述具體理由；其未敘述上訴理由者，應於上訴期間屆滿後20日
內向本院補提理由書（均須按他造當事人之人數附繕本）「切勿
逕送上級法院」。
                                書記官  陳貴卿
中    華    民    國    98    年    8     月    11    日
附錄論罪科刑法條
中華民國刑法第354條
毀棄、損壞前二條以外之他人之物或致令不堪用，足以生損害於
公眾或他人者，處2年以下有期徒刑、拘役或5百元以下罰金。


司法院資訊處製作；財團法人民間司法改革基金會備份。
